

Paola Salazar

Web UI Developer

Contacto

6

+56 989244512



paolasalazar90@gmail.com



linkedin.com/in/paola-salazar-7b3995156

Sobre Mi

Desarrolladora front-end con experiencia en JavaScript, especializándose en Vue.js y React.js. Hábil en la creación de aplicaciones web dinámicas y consumo de APIs REST. Maneja WordPress y Drupal para la gestión de contenido y configuración de entornos con Ddev y Docker. Proficiente en GitHub y GitLab, trabaja en equipos ágiles con Jira. Su enfoque proactivo y pasión por la tecnología aseguran valiosas contribuciones en cada proyecto.

Tecnologías

- JavaScript (ES6+), HTML5, CSS3, SASS
- React.js, Vue.js, Bootstrap
- WordPress, Drupal, Contentful
- Git, GitHub, GitLab
- Jira, Agile, Scrum
- Consumo de APIs REST, Ddev, Docker,
 PHP (básico para Drupal)

Idiomas

- Español (Nativo)
- Inglés (C2 Proficiency)

Experiencia

Desarrolladora Web

Nov. 2024 - Actualidad

CEPAL, SANTIAGO, CHILE

- Desarrollo y mantenimiento de una prueba de concepto integrando Drupal con un frontend en javascript.
- Configuración de entornos de desarrollo con Ddev y Docker para optimizar el flujo de trabajo.
- Consumo de datos desde APIs RESTful en Drupal para el frontend.
- Ayuda en la afinación de detalles en la migración de Drupal 7 a Drupal 10.
- Manejo de GitLab y GitHub para versionado y colaboración en equipo.
- Coordinación con el equipo para la resolución de tareas en Jira y gestión de issues.

Web UI Developer, Jr Adv.

Dic. 2021 - May. 2024

GLOBANT, SANTIAGO, CHILE

- Creación y edición de páginas y publicaciones en WordPress con el editor de bloques Gutenberg.
- Gestión de la base de datos de WordPress para tarjetas de programas y plugins de tablas.
- Creación y edición de páginas y publicaciones en Contentful.
- Experiencia con shortcodes y bloques reutilizables en Contentful.
- Adquirí experiencia práctica en React.js desarrollando proyectos personales, utilizando gestión de estado, hooks e integrando RESTful APIs.
- Sólido manejo de Jira para la gestión de proyectos y el seguimiento de incidencias, asegurando una coordinación y resolución eficiente de tareas.

Profesora de apoyo en Javascript

Jul. 2021 - Nov. 2021

EDUTECNO, SANTIAGO, CHILE

- Reforzar los temas enseñados por el profesor en el curso de JavaScript.
- Monitorear el progreso de los estudiantes.
- Adaptar la pedagogía adecuada para la mejor absorción del conocimiento.

Web Developer Freelancer

Ene. 2021 - Nov. 2021

Desarrolladora Front-End

- Construyó aplicaciones de una sola página (SPA) y diseño web responsivo utilizando el sistema de rejilla de Bootstrap y media queries de CSS3.
- Implementó APIs RESTful con AJAX, promesas, AXIOS y async/await según las necesidades del cliente para mostrar la información requerida.
- Desarrolló aplicaciones utilizando Vue.js, Vuex, Vue Router y Vue

Educación

DESARROLLO FRONT END CON VUE.JS

2020-2021

Desafio Latam, Santiago, Chile 180 hrs de clase y 150 hrs de estudio.

Agile fundamentals: including scrum & kanban

2024

Udemy